Inventaris van het archief van de Semarang-Joana Stoomtrammaatschappij, 1881-1947 (1952)
Nationaal Archief, Den Haag
- Correspondentie - Dossiers., A
  - 2. Bestellingen.
    - Bestellingen en locomotieven., d
      - Doos nr. 35., 35
        - Locomotieven geleverd door de Sächsische Maschinenfabrik. 1898-1899, dossier nr. 573-II
        - Locomotieven geleverd door de Sächsische Maschinenfabrik. 1900-1903, dossier nr. 573-III
        - Locomotieven geleverd door Beyer Peacock & Co. 1897-1900, dossier nr. 574
        - Locomotieven geleverd door Beyer Peacock & Co. 1900-1902, dossier nr. 575
      - Doos nr. 36., 36
        - Locomotieven geleverd door Werkspoor. 1901-1902, dossier nr. 576-I
        - Locomotieven geleverd door de Sächsische Maschinenfabrik. 1909-1911, dossier nr. 578-I
        - Locomotieven. 1912-1917, dossier nr. 578-II
      - Doos nr. 37., 37
        - Locomotieven geleverd door de Sächsische Maschinefabrik. 1911-1912, dossier nr. 579-I
        - Locomotieven geleverd door de Sächsische Maschinefabrik. 1912-1917, dossier nr. 579-II
        - Locomotieven geleverd door de Sächsische Maschinefabrik. 1913-1922, dossier nr. 580
        - Locomotieven geleverd door de Sächsische Maschinefabrik. 1920, dossier nr. 581-I
        - Locomotieven geleverd door de Sächsische Maschinefabrik. 1921, dossier nr. 581-I
      - Doos nr. 38., 38
        - Locomotieven geleverd door Hanomag. 1928, dossier nr. 582-a
        - Locomotieven, diverse aanbiedingen van fabrieken. 1928-1929, dossier nr. 582-I
        - Locomotieven geleverd door Hanomag. 1929-1930, dossier nr. 582-II
        - Locomotieven geleverd door Hanomag. 1930, dossier nr. 582-III
        - Locomotieven geleverd door Hanomag. 1930, dossier nr. 582-IV
    - Keuringen., e
    - Expeditie., f
    - Verschillende onderwerpen., g
  - 3. Personeel.
    - Doos nr. 39., 39
      - Uitzending van personeel bij aanstelling in Indië. 1896-1916, dossier nr. 703-I
      - Uitzending van personeel bij aanstelling in Indië. 1917-1921, dossier nr. 703-II
      - Uitzending van personeel bij aanstelling in Indië. 1922-1928, dossier nr. 703-III
      - Uitzending van personeel bij aanstelling in Indië. 1929, dossier nr. 703-IV
      - Correspondentie omtrent vorderingen en verhogingen. 1916, dossier nr. 704
      - Tractements verhogingen en bevorderingen van personeel in Ned. Indië. 1892-1908, dossier nr. 704-I
      - Tractements verhogingen en bevorderingen van personeel in Ned. Indië. 1910-1915, dossier nr. 704-II
      - Ontslag werkplaats personeel, toekenning tijdelijke ondersteuning. 1931-1934, dossier nr. 706-a
      - Beeindiging exploitatie stadslijnen, afvloeiing personeel. 1939, dossier nr. 706-b
    - Doos nr. 40., 40
      - Opbrengstaandelen, premiën en gratificatiën. 1884-1899, dossier nr. 709-I
      - Opbrengstaandelen, premiën en gratificatiën. 1900-1905, dossier nr. 709-II
      - Opbrengstaandelen, premiën en gratificatiën. 1906-1909, dossier nr. 709-III
      - Opbrengstaandelen, premiën en gratificatiën. 1910-1912, dossier nr. 709-IV
      - Opbrengstaandelen, premiën en gratificatiën. 1913-1915, dossier nr. 709-V
      - Opbrengstaandelen, premiën en gratificatiën. 1916-1919, dossier nr. 709-VI
    - Doos nr. 41., 41
      - Opbrengstaandelen, premiën en gratificatiën. 1920-1922, dossier nr. 709-VII
      - Opbrengstaandelen, premiën en gratificatiën. 1923-1924, dossier nr. 709-VIII
      - Opbrengstaandelen, premiën en gratificatiën. 1924-1925, dossier nr. 709-IX
      - Opbrengstaandelen, premiën en gratificatiën. 1925-1926, dossier nr. 709-X
      - Opbrengstaandelen, premiën en gratificatiën. 1926-1927, dossier nr. 709-XI
    - Doos nr. 42., 42
      - Opbrengstaandelen, premiën en gratificatiën. 1928-1929, dossier nr. 709-XII
      - Opbrengstaandelen, premiën en gratificatiën. 1929, dossier nr. 709-XIII
      - Opbrengstaandelen, premiën en gratificatiën. 1930-1931, dossier nr. 709-XIV
      - Kilometergelden, besparingspremiën. 1883, dossier nr. 710
      - Aanvraag voor voorschotten aan personeel. 1898-1912, dossier nr. 712
    - Doos nr. 43., 43
      - Vrije geneeskundige behandeling van personeel en verstrekking van geneesmiddelen. 1883-1913, dossier nr. 714-I
      - Vrije geneeskundige behandeling van personeel en verstrekking van geneesmiddelen. 1914, dossier nr. 714-II
      - Vrij vervoer. 1883-1908, dossier nr. 715-I
      - Vrij vervoer. 1909-1920, dossier nr. 715-II
      - Vrij vervoer. 1921, dossier nr. 715-III
    - Doos nr. 44., 44
      - Opmerkingen betreffende mutatiestaten. 1899-1919, dossier nr. 718-I
      - Opmerkingen betreffende mutatiestaten. 1920-1922, dossier nr. 718-II
      - Opmerkingen betreffende mutatiestaten. 1923, dossier nr. 718-III
      - Renteloos voorschot voor leesgezelschap Semarang - Joana. 1914, dossier nr. 723
      - Personeel algemeen. 1893-1909, dossier nr. 725-I
      - Personeel algemeen. 1910-1917, dossier nr. 725-II
    - Doos nr. 45., 45
      - Personeel algemeen. 1918-1923, dossier nr. 725-III
      - Personeel algemeen. 1922-1924, dossier nr. 725-IV
      - Personeel, jaarstaten. 1925-1926, dossier nr. 725-V
      - Personeel, jaarstaten. 1927-1928, dossier nr. 725-VI
    - Doos nr. 46., 46
      - Personeel, jaarstaten. 1929-1930, dossier nr. 725-VII
      - Personeel, jaarstaten. 1931, dossier nr. 725-VIII
      - Personeel, jaarstaten. 1932-1933, dossier nr. 725-IX
      - Formatie van het personeel. 1893-1904, dossier nr. 728-I
    - Doos nr. 47., 47
      - Formatie van het personeel. 1905-1908, dossier nr. 728-II
      - Formatie van het personeel. 1909-1911, dossier nr. 728-III
      - Formatie van het personeel. 1912-1915, dossier nr. 728-IV
      - Formatie van het personeel. 1915-1917, dossier nr. 728-V
      - Formatie van het personeel. 1918, dossier nr. 728-VI
      - Formatie van het personeel. 1913-1915, dossier nr. 728-b
    - Doos nr. 48., 48
      - Diefstallen, borgstellingen. 1883, dossier nr. 734
      - Vervanging chef exploitatie. 1920, dossier nr. 737
      - Instructiën en volmachten, algemeen. 1883-1906, dossier nr. 738-I
      - Instructiën en volmachten, algemeen. 1907-1935, dossier nr. 738-II
      - Instructiën en volmachten, algemeen. 1915, dossier nr. 738-III
    - Doos nr. 49., 49
      - Bezoeken en tewerkstellingen van uit te zenden personeel bij nijverheidsondernemingen. 1899-1912, dossier nr. 739-I
      - Bezoeken en tewerkstellingen van uit te zenden personeel bij nijverheidsondernemingen. 1913, dossier nr. 739-II
      - Bezoeken en tewerkstellingen van verlofgangers bij Nijverheidsondernemingen. 1894-1915, dossier nr. 742-I
      - Bezoeken en tewerkstellingen van verlofgangers bij Nijverheidsondernemingen. 1915, dossier nr. 742-II
      - Correspondentie omtrent werkstaking rangeermeesters en wisselwachters. 1903, dossier nr. 745
      - Spaarfonds. 1895-1900, dossier nr. 747
      - Hoger beroep conducteur Wirjosoemarto. 1938, dossier nr. 762
    - Doos nr. 50., 50
      - Verzameling van reglementen en voorschriften betreffende het personeel. 1913-1923, dossier nr. 783-I
      - Verzameling van reglementen en voorschriften betreffende het personeel. 1923, dossier nr. 783-II
  - 4. Boekhouding.
    - Aandelen en obligatien., a
      - Doos nr. 50., 50
        - Uitgifte aandelen. 1881-1895, dossier nr. 1001-a
        - Uitgifte aandelen. 1898-1899, dossier nr. 1001-b
        - Uitgifte aandelen. 1911-1912, dossier nr. 1001-c
      - Doos nr. 51., 51
        - Uitgifte aandelen. 1912-1913, dossier nr. 1001-d
        - Uitgifte aandelen. 1913-1916, dossier nr. 1001-e
        - Uitgifte aandelen. 1916, dossier nr. 1001-II
        - 5% obligatie lening 1883. 1883-1887, dossier nr. 1003-a
        - Geldlening. 1887, dossier nr. 1003-b
        - Obligatielening 1888. 1888-1890, dossier nr. 1003-c
      - Doos nr. 52., 52
        - Geldlening. 1891, dossier nr. 1003-d
        - Obligatielening. 1892-1897, dossier nr. 1003-e
        - Obligatielening 1899. 1899-1901, dossier nr. 1003-f
        - 4% Obligatielening 1901. 1901-1902, dossier nr. 1003-g-I
        - Obligatielening 1901. 1907-1908, dossier nr. 1003-g-II
        - Obligatielening 1901. 1909, dossier nr. 1003-g-III
        - 4 1/2% Obligatielening 1914. 1914, dossier nr. 1003-h
      - Doos nr. 53., 53
        - Geldleningen. 1891-1921, dossier nr. 1004
        - Verwisselen van talons. 1930-1931, dossier nr. 1010-X
        - Vernietiging obligatiën. 1925, dossier nr. 1012
        - Toezending kasbegroting. 1936, dossier nr. 1014-h
        - Driemaandelijkse verslagen van bewindvoerders. 1934, dossier nr. 1014-i
        - Rapporten van het accountantskantoor J. H. Vooren. 1934, dossier nr. 1014-j
      - Doos nr. 54., 54
        - Overgang van de surseance van betaling naar regeling volgens Nederlandsche schuldbriefwet. 1937, dossier nr. 1018-I
        - Overgang van de surseance van betaling naar regeling volgens Nederlandsche schuldbriefwet. 1937, dossier nr. 1018-II
        - Correspondentie met de Nederlandse Trust - Maatschappij. 1939, dossier nr. 1019-a
        - Correspondentie met het comité tot behartiging van de belangen van obligatie houders. 1939, dossier nr. 1019-b
        - Geschil met het comité obligatie houders inzake ingediende declaratie. 1951-1952, dossier nr. 1019-c
    - Afschrijvingen fondsen en waarborgkapitalen., b
      - Doos nr. 55., 55
        - Reservefondsen en vernieuwingsfondsen voor de weg en het rollend materieel amortisatie. 1885-1898, dossier nr. 1022-I
        - Reservefondsen en vernieuwingsfondsen voor de weg en het rollend materieel amortisatie. 1899-1908, dossier nr. 1022-II
        - Waarborgkapitalen. 1891-1909, dossier nr. 1041-I
    - Beleggingen, credieten en remisen., c
    - Bankiers., d
    - Indische comptabiliteit., e
      - Doos nr. 55., 55
        - Boekhouding, algemeen. 1899-1922, dossier nr. 1091-I
        - Boekhouding, algemeen. 1922-1933, dossier nr. 1091-II
        - Boekhouding autobedrijven. 1929, dossier nr. 1094
      - Doos nr. 56., 56
        - Chef der exploitatie. 1883-1884, dossier nr. 1101-I
        - Chef der exploitatie. 1885-1886, dossier nr. 1101-II
        - Chef der exploitatie. 1887-1892, dossier nr. 1101-III
        - Chef der exploitatie. 1893-1895, dossier nr. 1101-IV
        - Chef der exploitatie. 1896-1898, dossier nr. 1101-V
        - Toelichtingen en bemerkingen comptabele bescheiden van de chef der exploitatie. 1899-1909, dossier nr. 1101-VI
      - Doos nr. 57., 57
        - Toelichtingen en bemerkingen comptabele bescheiden van de chef der exploitatie. 1910-1914, dossier nr. 1101-VII
        - Toelichtingen en bemerkingen comptabele bescheiden van de chef der exploitatie. 1915-1921, dossier nr. 1101-VIII
        - Toelichtingen en bemerkingen comptabele bescheiden van de chef der exploitatie. 1922-1927, dossier nr. 1101-IX
        - Toelichtingen en bemerkingen comptabele bescheiden van de chef der exploitatie. 1928, dossier nr. 1101-X
        - Bouwrekeningen aanleg lijnen Rembang - Blora - Tjopoe, Joana - Tajoe, Joana - Lasem en Majong - Welahan. 1898-1903, dossier nr. 1104
      - Doos nr. 58., 58
        - Jaarlijkse begrotingen exploitatiekosten enz. 1903-1911, dossier nr. 1111-I
        - Jaarlijkse begrotingen exploitatiekosten enz. 1912-1915, dossier nr. 1111-II
        - Jaarlijkse begrotingen exploitatiekosten enz. 1916-1917, dossier nr. 1111-III
        - Jaarlijkse begrotingen exploitatiekosten enz. 1918-1919, dossier nr. 1111-IV
        - Jaarlijkse begrotingen exploitatiekosten enz. 1920-1921, dossier nr. 1111-V
      - Doos nr. 59., 59
        - Jaarlijkse begrotingen exploitatiekosten enz. 1922, dossier nr. 1111-VI
        - Jaarlijkse begrotingen exploitatiekosten enz. 1923, dossier nr. 1111-VII
        - Jaarlijkse begrotingen exploitatiekosten enz. 1924, dossier nr. 1111-VIII
        - Jaarlijkse begrotingen exploitatiekosten enz. 1925-1926, dossier nr. 1111-IX
      - Doos nr. 60., 60
        - Jaarlijkse begrotingen exploitatiekosten enz. 1928-1929, dossier nr. 1111-X
        - Begroting exploitatiekosten. 1930, dossier nr. 1111-XI
        - Begroting exploitatiekosten. 1931, dossier nr. 1111-XII
        - Begroting exploitatiekosten. 1932, dossier nr. 1111-XIII
        - Begroting exploitatiekosten. 1933, dossier nr. 1111-XIV
      - Doos nr. 61., 61
        - Begroting exploitatiekosten. 1934, dossier nr. 1111-XV
        - Begroting exploitatiekosten. 1935, dossier nr. 1111-XVI
        - Begroting exploitatiekosten. 1936, dossier nr. 1111-XVII
        - Begroting exploitatiekosten. 1937, dossier nr. 1111-XVIII
        - Begroting exploitatiekosten. 1938, dossier nr. 1111-XIX
        - Begroting exploitatiekosten. 1939, dossier nr. 1111-XX
        - Begroting exploitatiekosten. 1940, dossier nr. 1111-XXI
      - Doos nr. 62., 62
        - Geldelijke uitkomsten, beperking der uitgaven. 1923-1937, dossier nr. 1124-I
        - Correspondentie omtrent raming der bedrijfsuitkomsten. 1938, dossier nr. 1124-II
        - Afschrijvingen, verkoop, schenkingen enz. van magazijns - en inventarisgoederen. 1883-1902, dossier nr. 1131-I
        - Afschrijvingen, verkoop, schenkingen enz. van magazijns - en inventarisgoederen. 1903-1906, dossier nr. 1131-II
        - Afschrijvingen, verkoop, schenkingen enz. van magazijns - en inventarisgoederen. 1907-1914, dossier nr. 1131-III
        - Afschrijvingen, verkoop, schenkingen enz. van magazijns - en inventarisgoederen. 1915-1924, dossier nr. 1131-IV
      - Doos nr. 63., 63
        - Afschrijvingen, verkoop, schenkingen enz. van magazijns - en inventarisgoederen. 1925-1926, dossier nr. 1131-V
        - Afschrijvingen, verkoop, schenkingen enz. van magazijns - en inventarisgoederen. 1927-1928, dossier nr. 1131-VI
        - Afschrijvingen, verkoop, schenkingen enz. van magazijns - en inventarisgoederen. 1929-1930, dossier nr. 1131-VII
        - Afschrijvingen, verkoop, schenkingen enz. van magazijns - en inventarisgoederen. 1931-1932, dossier nr. 1131-VIII
      - Doos nr. 64., 64
        - Afschrijvingen, verkoop, schenkingen enz. van magazijns - en inventarisgoederen. 1933-1934, dossier nr. 1131-IX
        - Afschrijvingen, verkoop, schenkingen enz. van magazijns - en inventarisgoederen. 1934-1937, dossier nr. 1131-X
        - Afschrijvingen, verkoop, schenkingen enz. van magazijns - en inventarisgoederen. 1938-1939, dossier nr. 1131-XI
        - Afschrijvingen, verkoop, schenkingen enz. van magazijns - en inventarisgoederen. 1939, dossier nr. 1131-XII
        - Buitengewone - en uitbreidingswerken. 1898-1905, dossier nr. 1141-I
        - Buitengewone - en uitbreidingswerken. 1906-1915, dossier nr. 1141-II
        - Buitengewone - en uitbreidingswerken. 1916, dossier nr. 1141-III
    - Belastingen., f
    - Verschillende onderwerpen., g
      - Doos nr. 64., 64
        - Dienstorder betreffende de wijziging van betaalmiddelen. 1899-1900, dossier nr. 1171
  - 5. Concessie, aanleg en naasting der lijnen.
    - Plannen tot aanleg van lijnen op Java en de buitenbezittingen., a
      - Doos nr. 65., 65
        - Plannen tot aanleg der lijnen Blora - Djepon, Blora - Bandjar, Blora - Medang, Tjepoe - Bandjar en Djepon - Bandjar. 1894-1900, dossier nr. 1204
        - Plannen tot aanleg der lijn Poerwodadi - Grobogan. 1898, dossier nr. 1205
        - Plannen tot aanleg der lijn Madiven - Ponorogo. 1895, dossier nr. 1206
        - Plannen tot aanleg der lijnen Blora - Lemahpoetih en Lemahpoetih - Ngawi. 1896-1899, dossier nr. 1207
        - Plannen tot aanleg der lijnen Lasem - Bodjonegoro, Ngandjoek - Toeban, Lasem - Djatirogo, Toeban en Blora - Djatirogo. 1897-1900, dossier nr. 1208-I
        - Plannen tot aanleg der lijnen Lasem - Bodjonegoro, Ngandjoek - Toeban, Lasem - Djatirogo, Toeban en Blora - Djatirogo. 1901-1922, dossier nr. 1208-II
        - Verslag onderzoek naar de mogelijkheid van de aanleg van de tramlijn Paron - Kradenan. 1903, dossier nr. 1209
        - Concessie Petjangaän - Japara - Bandjaran. Plannen tot de aanleg der lijn Welahan - Demak. 1906-1914, dossier nr. 1210-I
        - Concessie Petjangaän - Japara - Bandjaran. Plannen tot de aanleg der lijn Welahan - Demak. 1915, dossier nr. 1210-II
      - Doos nr. 66., 66
        - Maandrapporten. 1913-1915, dossier nr. 1211
        - Gedeeltelijk opbreken der lijn Poerwadadi - Goendin. 1913, dossier nr. 1212
        - Aanleg der lijn Koedoes - Godong - Kedong - djati. 1907, dossier nr. 1213
        - Aanleg der lijn Koedoes - Godong - Kedong - djati. 1907, dossier nr. 1214
        - Nieuwe verbinding Semarang - Demak. Verhoogde treinsnelheid Demak - Koedoes. 1907-1915, dossier nr. 1215-I
        - Nieuwe verbinding Semarang - Demak. Verhoogde treinsnelheid Demak - Koedoes. 1915, dossier nr. 1215-II
        - Aanleg lijn Koedoes - Dawé. 1914, dossier nr. 1216
        - Plannen tot aanleg van electrische tramwegen in en om Bandoeng. 1920, dossier nr. 1217
        - Verlenging stadstram naar Djerakah. 1922, dossier nr. 1218
        - Aanleg lijn Tjedoe - Madioen. 1922, dossier nr. 1219
      - Doos nr. 67., 67
        - Organisatie van het electrisch trambedrijf. 1913-1915, dossier nr. 1226
        - Plannen tot aanleg van electrische lijnen te Semarang. Doortrekking Djomblang lijn tot Tjandi. 1907-1908, dossier nr. 1227-I
        - Plannen tot aanleg van electrische lijnen te Semarang. Doortrekking Djomblang lijn tot Tjandi. 1909-1912, dossier nr. 1227-II
        - Ringlijn Djomblang. 1914, dossier nr. 1228
        - Concessieaanvraag voor electrische lijnen te Semarang. 1911-1912, dossier nr. 1220-I
        - Concessieaanvraag voor electrische lijnen te Semarang. 1913, dossier nr. 1229-II
        - Concessieaanvraag voor electrische lijnen te Semarang. 1914-1916, dossier nr. 1229-III
      - Doos nr. 68., 68
        - Voorlopige ontwerp lijn Tjandi - Oenggaran. 1914, dossier nr. 1230
        - Stoomlevering aan de electrische lijnen. Electrische centrale te Semarang. Concessie watervallen. 1908-1914, dossier nr. 1231
        - Rentabiliteitsberekeningen en begrotingscijfers der electrische lijnen te Semarang. 1912-1913, dossier nr. 1232
        - Electrificatie stadslijnen te Semarang, Technische aanleg. 1911-1912, dossier nr. 1233-I
        - Electrificatie stadslijnen te Semarang, Technische aanleg. 1912, dossier nr. 1233-II
        - Electrificatie stadslijnen te Semarang, Technische aanleg. 1913-1914, dossier nr. 1233-III
        - Electrificatie stadslijnen te Semarang, Technische aanleg. 1915-1917, dossier nr. 1233-IV
      - Doos nr. 69., 69
        - Electrisch materieel. Inlichtingen, aanbiedingen van fabrieken enz. 1909-1911, dossier nr. 1234-I
        - Electrisch materieel. Inlichtingen, aanbiedingen van fabrieken enz. 1912-1915, dossier nr. 1234-II
        - Electrisch materieel. Correspondentie met Indië. 1912-1915, dossier nr. 1235
        - Plannen tot aanleg van lijnen in Zuid - oost Borneo. 1899-1901, dossier nr. 1236-I
        - Plannen tot aanleg van lijnen in Zuid - oost Borneo. 1914, dossier nr. 1236-II
      - Doos nr. 70., 70
        - Plannen tot aanleg van lijnen op Celebes. 1911, dossier nr. 1237
        - Plannen tot aanleg van lijnen op Bali en Lombok. 1914, dossier nr. 1238
        - Tramwegen in de buitengewesten. 1916-1918, dossier nr. 1239-I
        - Tramwegen in de buitengewesten. 1920, dossier nr. 1239-II
    - Concessie., b
      - Doos nr. 70., 70
        - Mededelingen omtrent concessieaanvragen door derden. 1883-1895, dossier nr. 1231-I
        - Mededelingen omtrent concessieaanvragen door derden. 1896, dossier nr. 1251-II
        - Concessieaanvragen aan derden voor aanleg lijnen. 1896, dossier nr. 1252
      - Doos nr. 71., 71
        - Concessie Koedoes - Godong - Telawa, Godong - Goegoeg - Semarang, Depok - Kedong - banteng. 1898-1912, dossier nr. 1253
        - Documenten betreffende concessie Lasem - Lidajoe. 1900, dossier nr. 1254
        - Concessie - aanvragen Mr. J. Schoutendorp. (Graham Gribble). 1904-1913, dossier nr. 1255
        - Toezending afschrift vergunning voor de electrische autobusdienst te Semarang. 1912, dossier nr. 1256
        - Tweede lijn Semarang - Demak. 1913, dossier nr. 1266
        - Wijziging der concessie voorwaarden. Joana - Tajoe - Pakis. 1899-1902, dossier nr. 1267
        - Intrekking concessie voor de lijn Semarang - Joana. 1920, dossier nr. 1268
    - Aanleg en uitbreiding., c
      - Doos nr. 71., 71
        - Aanleg der lijn Semarang - Joana en de stadslijnen. 1881-1882, dossier nr. 1281-I
        - Aanleg der lijn Semarang - Joana en de stadslijnen. 1883, dossier nr. 1281-II
        - Aanleg der lijn Semarang - Joana en de stadslijnen. 1884-1887, dossier nr. 1281-III
        - Correspondentie omtrent verlenging Boeloelijn, wisselspoor Karangtengah, verbindingsspoor langs havenkanaal en stadslijn Boeloe - Randoesari Karangtempel. 1897-1899, dossier nr. 1282
      - Doos nr. 72., 72
        - Aanleg der lijn Koedoes - Majong. 1884-1888, dossier nr. 1283
        - Aanleg der lijn Demak - Poerwodadi - Wirosari. Uitbreiding station Demak. 1884-1887, dossier nr. 1284-I
        - Aanleg der lijn Demak - Poerwodadi - Wirosari. Uitbreiding station Demak. 1888-1896, dossier nr. 1284-II
        - Aanleg der lijn Joana - Tajoe en der lijnen S. F. Frangkil. 1884-1898, dossier nr. 1285-I
        - Aanleg der lijn Joana - Tajoe en der lijnen S. F. Frangkil. 1899-1900, dossier nr. 1285-II
        - Aanleg der lijn - Petjangaan. Brug over de Tjentelwesie. 1885-1897, dossier nr. 1286
      - Doos nr. 73., 73
        - Aanleg der lijn Wiroesari - Blora. 1889-1891, dossier nr. 1287-I
        - Aanleg der lijn Wiroesari - Blora. 1892, dossier nr. 1287-II
        - Aanleg der lijn Wiroesari - Blora. 1893, dossier nr. 1287-III
        - Aanleg der lijn Wiroesari - Blora. 1894-1898, dossier nr. 1287-IV
        - Aanleg der lijn Wirosarie - Koewoe - Kradenan. Uitbreiding stationsemplacement Wirosari. 1894-1899, dossier nr. 1288
        - Aanleg lijn Majong - Welahan. Uitbreiding station Majong. 1898-1901, dossier nr. 1289
      - Doos nr. 74., 74
        - Concessie Rembang - Blora Poentoeran en Joana - Rembang - Lasem. 1895-1900, dossier nr. 1290
        - Aanleg der lijn Rembang - Bloa - Tjepoe. Uitbreiding station Blora. 1897-1898, dossier nr. 1291-I
        - Aanleg der lijn Rembang - Bloa - Tjepoe. Uitbreiding station Blora. 1899, dossier nr. 1291-II
        - Aanleg der lijn Rembang - Bloa - Tjepoe. Uitbreiding station Blora. 1900-1902, dossier nr. 1291-III
        - Aanleg der lijn Joana - Rembang - Lasem. Bouw station Rembang. 1897-1898, dossier nr. 1292-I
        - Aanleg der lijn Joana - Rembang - Lasem. Bouw station Rembang. 1899-1901, dossier nr. 1292-II
      - Doos nr. 75., 75
        - Aanleg der lijn Lasem - Djatiroga. Haven te Bendo of Leran. 1909-1911, dossier nr. 1293-I
        - Aanleg der lijn Lasem - Djatiroga. Haven te Bendo of Leran. 1912-1913, dossier nr. 1293-II
        - Aanleg der lijn Lasem - Djatiroga. Haven te Bendo of Leran. 1914, dossier nr. 1293-III
      - Doos nr. 76., 76
        - Aanleg der lijn Lasem - Djatiroga. Haven te Bendo of Leran. 1914-1915, dossier nr. 1293-IV
        - Aanleg der lijn Lasem - Djatiroga. Haven te Bendo of Leran. 1916-1917, dossier nr. 1293-V
        - Aanleg der lijn Lasem - Djatiroga. Haven te Bendo of Leran. 1918-1924, dossier nr. 1293-VI
        - Zijsporen voor den eigen dienst. Register van particuliere zijsporen. 1886-1908, dossier nr. 1321-I
        - Zijsporen voor den eigen dienst. Register van particuliere zijsporen. 1909-1915, dossier nr. 1321-II
      - Doos nr. 77., 77
        - Zijsporen voor den eigen dienst. Register van particuliere zijsporen. 1916-1924, dossier nr. 1321-III
        - Zijsporen voor den eigen dienst. Register van particuliere zijsporen. 1925-1934, dossier nr. 1321-IV
        - Zijsporen voor den eigen dienst. Register van particuliere zijsporen. 1935, dossier nr. 1321-V
        - Laadsporen met ballastdepots. 1904-1924, dossier nr. 1322-I